# 石墨产品的成本分摊方法

提问人：mh1011 时间：2022-07-18 22:35:23
某企业，生产石墨热场产品，原材料为石墨。公司一般会买大桶圆柱状石墨，采购回来的石墨原料，外层原料可以生产大尺寸的石墨热场产品，售价较高；里层原料仅可以生产小尺寸的石墨热场产品，售价较低。同时，市场上也单独售卖外层石墨或里层石墨，采购单价不同。
请教陈版，使用上述原料生产产品时，应如何进行成本分配比较合适？直接材料按产品重量直接分配比较简便，但产品售价与产品的重量无直接关系，直接材料的成本分摊用重量来分摊是否合理？如不合理，请陈版赐教有无其他合理的方式或案例可参考，谢谢！

回答人：chenyiwei
如何区分外层、里层的石墨，两者之间实物上有无明确的界限？另外两者的采购单价是否差异很大？两者的用途是否有很大差异，事实上相当于两种不同的原材料？